【裁判字號】    97,易緝,12
【裁判日期】    971204
【裁判案由】    竊盜
【裁判全文】
臺灣臺東地方法院刑事判決              97年度易緝字第12號
公  訴  人  臺灣臺東地方法院檢察署檢察官
被      告  乙○○
                    （現另案於臺灣臺東監獄執行中）
上列被告因竊盜案件，經檢察官提起公訴（97年度偵字第670號）
，本院判決如下：
    主    文
乙○○共同攜帶兇器竊盜，累犯，處有期徒刑拾月。
    犯罪事實
一、乙○○前於民國90年間因施用第二級毒品案件，經本院以91
    年度簡字第42號判處有期徒刑4月，於91年5月6日確定，嗣
    於92年7月15日易科罰金執行完畢，又因竊盜、贓物、施用
    第一級毒品及第二級毒品案件，經本院先後以93年度易字第
    176號、第245號及94年度易字第87號判處有期徒刑2年、5月
    、7月、6月均確定，再經本院於96年7月16日以96年度聲減
    字第25號裁定依中華民國九十六年罪犯減刑條例予以減刑，
    並定其應執行有期徒刑2年8月確定，而於96年7月16日徒刑
    執行完畢出監。詎仍不知悔改，於97年3月30日下午2時許，
    由其提議竊取臺灣電力股份有限公司之電纜線後，即與戊○
    ○（業經本院以97年度易字第126號判決確定；下稱前案）
    即共同基於意圖為自己不法所有之犯意聯絡，由戊○○駕駛
    丁○○所有、車牌號碼F7-4695號之自用小客車（由戊○○
    於同日上午5時許，在臺東縣臺東市○○路○段9號前所竊取
    ；此部分竊盜亦經本院以97年度易字第126號判決確定）附
    載乙○○，先至臺東市○○○路向不知情之姓名年籍不詳綽
    號「阿平」之友人借用S腰帶1條、鐵條9支、破壞剪1支等工
    具後，一起前往臺東縣卑南鄉初鹿村梅園山區○○○道路，
    在桿號37Y20A2-A5號電線桿處，由乙○○持客觀上具有殺傷
    力足供兇器使用之破壞剪1支，利用亦足供為兇器使用之鐵
    條9支插入電線桿之洞內，爬上電線桿後，剪下電纜線，戊
    ○○則在電線桿下方處負責把風及收整電線，並合力將竊得
    之電纜線放置在上揭自用小客車內，駕駛該自用小客車離開
    ；嗣在臺東縣卑南鄉○○村○區○○○道路上為警攔檢盤查
    ，乙○○見狀逃離無蹤，而戊○○不及逃逸，在該自用小客
    車內為警查獲，並當場扣得長215.6公尺（起訴書誤載為21.
    5公尺）、淨重56.3公斤、價值新臺幣12,505元之電纜線及
    「阿平」所有之S腰帶1條、鐵條9支、破壞剪1支等工具，始
    查知上情。
二、案經臺東縣警察局臺東分局報告臺灣臺東地方法院檢察署檢
    察官偵查起訴。
    理    由
壹、程序部分（證據能力部分）：
    按被告以外之人於審判外之言詞或書面陳述（即學理上所稱
    之「傳聞證據」），除法律有規定者外，不得作為證據（即
    學理上所稱之「傳聞法則」）。刑事訴訟法第159條第1項固
    有明文。惟按被告以外之人於審判外之陳述，雖不符刑事訴
    訟法第159條之1至之4之規定，而經當事人於審判程序同意
    作為證據，法院審酌該言詞陳述或書面陳述作成時之情況，
    認為適當者，亦得為證據；當事人、代理人或辯護人於法院
    調查證據時，知有第159條第1項不得為證據之情形，而未於
    言詞辯論終結前聲明異議者，視為有前項之同意，刑事訴訟
    法第159條之5定有明文。查本案以下所引用之傳聞證據，被
    告於本院準備程序中均表示沒有意見，同意作為證據，且迄
    於言詞辯論終結前，亦未就本院所調查之證據資料主張有刑
    事訴訟法第159條第1項不得為證據之情形，本院審酌該證據
    作成之情況，認均無不適當情事，依刑事訴訟法第159條之5
    第2項之規定，均有證據能力，合先敘明。
貳、實體部分：
一、訊據被告乙○○固不否認於上開時、地有與戊○○一同搬運
    電纜線至上開車輛，並因警攔查而逃逸等事實，惟矢口否認
    有公訴人所指之加重竊盜犯行，辯稱：事發當天下午2、3點
    的時候，戊○○叫伊開車去幫忙他載送電線，伊就去戊○○
    姑姑家和戊○○會合，也就是在電線桿所在地的山下，伊開
    車載送戊○○一起去現場，到的時候，電線就已經剪好放在
    地上，已經綑好有3、4捆還是4、5捆，伊2人就一起搬運上
    車；那時候不知道那是臺灣電力公司的電纜線，那時候伊知
    道那是戊○○所偷來的，當時不知道要載送去那裡，那時候
    是伊開車，但是在臺東縣卑南鄉初鹿村梅園山區○○道路那
    邊還沒有到山下的時候，警察就來臨檢，戊○○說「快跑」
    （台語音），伊從靠山坡邊滑下去，也不知道戊○○有沒有
    跑成功；伊不認識「阿平」這個人，載送電線之前，戊○○
    沒有帶伊去更生北路去找一個叫做「阿平」的人，伊是直接
    到戊○○姑姑家裡面跟戊○○會合，那個地方好像是叫做龍
    過脈，會合之後就直接出發到偷電纜線的現場，到達戊○○
    姑姑家以及偷電纜線現場的時間都大約是下午2、3點左右，
    整個時間大約歷時1個小時云云。經查：上開事實業據證人
    即共犯戊○○於歷次程序中證述甚詳，於警詢時證稱：本件
    電纜線是伊與乙○○一起竊取的，乙○○提議的，97年3月3
    0日下午偷的，利用破壞剪行竊，是乙○○爬上電線桿剪電
    線，伊在地下收集電線等語（見警卷第4、5頁），於檢察官
    偵訊時證稱：97年3月30日下午2時許，有與乙○○一起開車
    去剪電線，工具是破壞剪，乙○○提起要剪，伊附和說好，
    伊在警詢說乙○○爬上去剪線，伊在下方收線，均屬實等語
    （見偵卷第22、23頁），於本院前案訊問、審理時陳稱：伊
    是與乙○○一起去偷電纜線，是在偷完車的同一天在路上遇
    到乙○○，他就上我的車，後來在聊天過程中提到身上都沒
    有錢，想要偷電纜線去換錢，講完後就去找伊住在更生北路
    的朋友「阿平」借工具，破壞剪、S腰帶、鐵條都是「阿平
    」的，乙○○用鐵條插在電線桿上，爬上去剪電線，伊在下
    面幫忙收線，S腰帶則是爬電線桿時用來放鐵條用的等語（
    見本院前案影印卷第41、67-68頁），核與目擊證人黃志寬
    於警詢時證述：其在97年3月30日下午2時55分，發現在臺東
    縣卑南鄉○○村○○路11巷5號旁的山區○○道路上有人爬
    上電線桿竊取電線，就打電話110報警，其發現時，就是有
    一個人已經爬上電線桿在剪電線，另一個在地面上收取電纜
    線，因其覺得可疑，就記下他們所開的車子車號F7-4695 號
    ，並打電話報警，當時其看到2人都是男性，詳細特徵無法
    確認，只知道穿紅衣服的男子爬上電線桿，另一名穿黑衣服
    的男子在地面上收取電纜線等情相符（見警卷第11、12頁）
    。被告雖以前詞置辯，然共犯戊○○就其與被告如何分工為
    上開竊盜行為，已明確證述如上，且與證人黃志寬所證情節
    完全相符。又黃志寬於97年3月30日下午2時55分許發現有2
    名男子在上開地點竊取電纜線，隨即撥打110報案電話，臺
    東縣警察局指揮中心於同日下午2時56分34秒接獲報案後，
    於同日下午3時5分許，由該局臺東分局初鹿派出所所長陳家
    明先到達現場查獲共犯戊○○，另一名共犯即本件被告則逃
    逸無蹤等情，亦有臺東縣警察局指揮中心受理110報案紀錄
    單1紙（見本院卷第60頁）在卷可稽，核與黃志寬所證報案
    過程亦屬相符。被告所執前詞與卷內人證、書證均非一致，
    顯非事實，難以採信。而證人即共犯戊○○固於本院審理時
    具結證稱：97年3月30日當天伊是分兩趟去，第一趟是伊自
    己開車，沒有別人，第二趟是伊和乙○○一起去的，第一趟
    去剪，第二趟去載，去的時候伊開車，伊是去那邊剪電線，
    全部的電線都是伊去剪斷的，而且伊把電線藏在附近草叢裡
    ，那時候伊回去姑姑家，乙○○來找伊，伊請他一起去那邊
    幫忙載送那些電線，乙○○負責顧著車子，伊把電線搬回車
    上，伊沒告訴乙○○那些電線是偷來的，那邊道路只有一台
    車寬度可以通行，伊怕這樣會被發現，所以伊先把電線剪好
    後再開車去載，這樣比較安全；伊是在接近中午的時候剪完
    ，伊自己爬上電線桿剪，自己收電線，之後回到姑姑家是下
    午，還沒到吃晚飯的時間，大約是學生要放學的時間點，乙
    ○○到伊的姑姑家找伊，伊2人就馬上離開，乙○○只幫伊
    搬電線而已，沒有一起去竊取；證人黃志寬看到的應該是在
    搬電線等語（見本院卷第74-77頁），然戊○○所證前詞與
    證人黃志寬證述內容及前揭報案紀錄單所示之時間並非一致
    ，且所證在現場僅其1人爬上電線桿剪電線乙節，亦與黃志
    寬證述內容相左；而戊○○雖證稱：其分兩趟前往現場，第
    一趟去剪，第二趟去載，是怕被發現，基於安全才分兩趟等
    語，但戊○○於第一趟剪完電線後，大可馬上將電纜線載離
    現場，以防電纜線放置現場而增加被查獲的可能，戊○○捨
    此不為，反於第二趟偕同被告返回現場搬運電纜線，不惟增
    加返回現場遭發現之危險，且增加被告1人一起至現場搬運
    電線，反容易引起他人注意，可見戊○○所稱為安全而分兩
    趟去現場云云，實與常理不符。綜此，戊○○於本院97年11
    月20日審理時證述之內容，與卷內事證不符，且有違常情，
    顯為迴護被告之詞，不足採信，應以其於警詢、偵訊及本院
    前案審理時所述情節，較合事實而可採信。綜上所述，被告
    乙○○上開所辯，顯屬事後卸責之詞，咸無可採。此外，本
    件並有證人丙○○於警詢中之證述、贓物認領保管單、臺東
    區○○○路失竊現場調查表、刑案現場測繪圖各1份，刑案
    現場照片9張；扣案之S腰帶1條、鐵條9支、破壞剪1支等可
    資佐證。本件事證已臻明確，被告乙○○之加重竊盜犯行已
    堪認定，應予依法論科。
二、論罪與科刑：
    按刑法第321條第1項第3款之攜帶兇器竊盜罪，係以行為人
    攜帶兇器竊盜為其加重條件，此所謂兇器，其種類並無限制
    ，凡客觀上足以對人之生命、身體、安全構成威脅，具有危
    險性之兇器均屬之，且祇須於行竊時攜帶此種具有危險性之
    兇器為已足，並不以攜帶之初即有行兇之意圖為必要，最高
    法院著有79年度臺上字第5253號判例意旨可資參照。本案被
    告乙○○、共犯戊○○於竊取電纜線時，持以行竊之破壞剪
    、鐵支等物，為質硬尖銳之利器，顯見於客觀上足對人之生
    命、身體安全構成威脅，而可作兇器使用，揆諸前揭判例意
    旨及說明，自與刑法第321條第1項第3款之構成要件相當。
    核被告乙○○上揭所為，係犯刑法第321條第1項第3款之攜
    帶兇器竊盜罪。被告乙○○與戊○○2人間，就上開攜帶兇
    器竊取電纜線之犯行，有犯意之聯絡及行為之分擔，為共同
    正犯。又被告有如犯罪事實欄所載論罪科刑執行情形，有卷
    附臺灣高等法院被告前案紀錄表1份可按，其受有期徒刑執
    行完畢後5年以內再故意犯本案法定刑為有期徒刑之罪，為
    累犯，應依刑法第47條第1項規定加重其刑。爰審酌被告已
    有竊盜前科，素行不佳，不思以正當途徑賺取金錢，竟恣意
    竊取他人財物，危害社會秩序及侵害他人財產權非輕，且其
    犯後飾詞否認犯行，對於司法資源造成一定之浪費，兼衡其
    犯罪之動機、目的、手段、生活狀況、智識程度等一切情狀
    ，量處如主文所示之刑。至扣案之S腰帶1條、鐵條9支、破
    壞剪1支等工具，係共犯戊○○之友人「阿平」所有乙節，
    業據戊○○於偵訊及本院前案審理時陳明在卷，上開工具既
    非被告所有之物，亦非屬違禁物，自不應宣告沒收。
三、職權告發部分：證人即共犯戊○○於本院97年11月20日審理
    時供前具結後證述之內容，是否另涉有刑法第168條之偽證
    罪嫌，宜由檢察官另為適法之處理。
據上論斷，應依刑事訴訟法第299條第1項前段，刑法第28條、第
321條第1項第3款、第47條第1項，判決如主文。
本案經檢察官甲○○到庭執行職務
中    華    民    國    97    年    12    月    4    日
                  刑事第二庭  審判長法  官  李水源
                                    法  官  蔡慧雯
                                    法  官  盧亨龍
以上正本證明與原本無異。
如不服本判決應於收受本判決後10日內向本院提出上訴書狀；上
訴書狀應敘述具體理由。未敘述上訴理由者，應於上訴期間屆滿
後20日內向本院補提理由書狀（均須按他造當事人之人數附繕本
）。「切勿逕送上級法院」。
告訴人或被害人對於本判決如有不服，請書具不服之理由狀，請
求檢察官上訴者，其上訴期間之計算係以檢察官收受判決正本之
日期為準。
                                    書記官  石佳琪
中    華    民    國    97    年    12    月    5     日
附錄本案論罪科刑法條全文：
刑法第321條第1項
犯竊盜罪而有左列情形之一者，處6月以上、5年以下有期徒刑：
一  於夜間侵入住宅或有人居住之建築物、船艦或隱匿其內而犯
    之者。
二  毀越門扇、牆垣或其他安全設備而犯之者。
三  攜帶兇器而犯之者。
四  結夥三人以上而犯之者。
五  乘火災、水災或其他災害之際而犯之者。
六  在車站或埠頭而犯之者。


司法院資訊處製作；財團法人民間司法改革基金會備份。
